臺灣新北地方法院三重簡易庭民事判決
111年度重簡字第1944號
原      告  楊建昱  

被      告  永聯小客車租賃有限公司


法定代理人  吳長壽  
上列當事人間請求確認本票債權不存在事件，本院於民國111年1
1月17日言詞辯論終結，判決如下：
　　主　    文
一、確認被告執有如附表所示之本票債權，對原告不存在。
二、訴訟費用由被告負擔。
    事實及理由
一、原告主張：被告持有以原告名義簽發如附表所示之本票（下
    稱系爭本票）向法院聲請准予強制執行，經臺灣桃園地方法
    院以111年度票字第2393號裁定准許強制執行在案。然因原
    告於111年7月21日遺失皮夾（內含有身份證等證件），系爭
    本票並非原告所簽發，係遭他人偽造等語。並聲明：確認被
    告所持有系爭本票對原告之債權不存在。
二、被告則以：系爭本票確實並非由原告所簽發。
三、本院之判斷：
  ㈠按確認法律關係之訴，非原告有即受確認判決之法律上利益
    者，不得提起之，民事訴訟法第247條前段定有明文，該條
    所謂即受確認判決之法律上利益，係指因法律關係之存否不
    明確，致原告在私法上之地位有受侵害之危險，而此項危險
    得以對於被告之確認判決除去之者而言。本件被告持系爭本
    票向法院聲請裁定准許強制執行獲准確定等情，經本院調取
    臺灣桃園地方法院111年度票字第2393號卷宗查核屬實，鑑
    於系爭本票已由被告持以行使票據權利，原告復主張其未曾
    簽發系爭本票，顯然被告得否就系爭本票對原告主張票據上
    權利已發生爭執，如不訴請確認，原告在私法上之地位將有
    受侵害之危險，依上開說明，原告提起本件確認之訴以排除
    此項危險，於法有據。
  ㈡次按按當事人主張事實，經他造於準備書狀內或言詞辯論時
    或在受命法官、受託法官前自認者，無庸舉證，民事訴訟法
    第279 條第1 項定有明文。經查，原告既主張其並未於系爭
    本票上簽名，系爭本票上之簽名係遭人偽造，揆諸前揭說明
    ，自應由執票人即被告就系爭本票確為原告所簽發之事實先
    負擔舉證責任，而就系爭本票是否為原告所簽發乙節，被告
    到庭自承：當天租賃汽車簽發系爭本票時，確實不是原告簽
    的，伊看臉就知道了，而伊也有去南港分局報案等語（111
    年11月17日言詞辯論筆錄第1頁參照）。系爭本票既非由原
    告所簽發，依前揭說明，原告自無庸就系爭本票負發票人之
    票據責任，原告主張被告對其系爭本票債權不存在，核屬有
    據。
四、從而，原告請求確認被告持有原告名義簽發之系爭本票債權
    不存在，為有理由，應予准許。
五、本件事證已臻明確，兩造其餘攻擊防禦方法及所提證據，核
    與判決結果均無影響，爰不一一論述。
六、訴訟費用負擔之依據：民事訴訟法第78條。
中　　華　　民　　國　　111 　年　　12　　月　　8 　　日
                  三重簡易庭  法  官  王凱俐
以上正本係照原本作成。
如不服本判決，應於送達後20日內，向本院提出上訴狀並表明上
訴理由，如於本判決宣示後送達前提起上訴者，應於判決送達後
20日內補提上訴理由書（須附繕本）。
如委任律師提起上訴者，應一併繳納上訴審裁判費。
中　　華　　民　　國　　111 　年　　12　　月　　8 　　日
                              書記官　李采錡
附表：
發票人 發票日 票面金額 到期日 票據號碼 楊建昱 111年8月3日 60萬元 未記載 TH002091